# 请教陈版主，由于另一股东增资，引起的合并报表问题？

提问人：liubin988513 时间：2013-11-26 17:24:51
a的个别报表不属于合并，按照实际支付价款计入长期股权投资；合并报表属于集团内部资源整合，抵消b与a发生的所有交易 b的个别报表应：借：长期股权投资-视同处置的对价，贷：长期股权投资 94% 贷：投资收益 ；合并报表：借：长期股权投资6%【公允价值】 贷：【净资产+商誉】 贷：投资收益 等

回答人：chenyiwei
B的个别报表并未实际处置C的股权，且股权比例变更前后都是成本法核算，因此无需账务处理。

提问人：hcl1986 时间：2013-11-26 21:31:02
B公司个别报表应当是贷记长期股权投资原账面价值的6%吧？

回答人：chenyiwei
B的个别报表并未实际处置C的股权，且股权比例变更前后都是成本法核算，因此无需账务处理。